---
title: "Analiza daych dotyczących baterii"
author: "Dawid Lisiewicz"
date: "2024-12-08"
output:
  html_document:
    toc: true
    toc_float: true
    code_folding: "hide"
---

```{r setup, include=FALSE}
knitr::opts_chunk$set(echo = TRUE, warning = FALSE, message = FALSE)
```

```{r libraries}
library(knitr)
library(dplyr) 
library(tidyr)
library(tidyverse)
library(ggplot2)  
library(plotly)
library(corrplot)
library(kableExtra)
library(caret)
```
# Podsumowanie
Celem niniejszej analizy było zbadanie danych dotyczących baterii, w tym identyfikacja kluczowych trendów i zależności oraz zbudowanie modelu predykcyjnego dla zmiennej Stability.Charge.

### Wnioski
- W zbiorze danych nie stwierdzono brakujących wartości.
- Zbadano rozkład zmiennej Working.Ion, a także obliczono procenty wystąpień poszczególnych wartości. Lit jest najczęściej występującym głównym jonem - 56.08% przypadków.
- Atrybuty numeryczne mają rozkład prawoskośny. Jedynym wyjątkiem jest Average.Voltage, który ma rozkład lewoskośny.
- Dla 6 par atrybutów wartość korelacji jest większa niż 0.6. W 3 przypadkach wartość ta przekracza 0.8, co oznacza bardzo silną korelację. Najsilniej skorelowaną parą jest Gravimetric.Energy(Gęstość energii w odniesieniu do masy baterii) i Volumetric.Energy(Gęstość energii w odniesieniu do objętości baterii) i wynosi	0.9283253,
- Zbudowano model predykcyjny dla zmiennej Stability.Charge przy użyciu regresji liniowej oraz walidacji krzyżowej. Najważniejszym atrubutem wpływającym na wartość wskaźnika stabilności materiału w stanie naładowanym jest średnie napięcie(Average.Voltage).

# Wykorzystane biblioteki
```{r libraries_table}
libraries <- data.frame(
  Biblioteka = c("knitr", "dplyr", "tidyr", "tidyverse", "ggplot2", "plotly", "corrplot", "kableExtra", "caret")
)

kable(libraries, format = "html") %>%
  kable_styling(bootstrap_options = "striped", full_width = TRUE)
```

# Opis atrybutów
```{r attribute_description}
# Tworzenie ramki danych z opisem atrybutów
attribute_description <- data.frame(
  Atrybut = c("Battery ID", "Battery Formula", "Working Ion", "Formula Charge", "Formula Discharge", 
              "Max Delta Volume", "Average Voltage", "Gravimetric Capacity", "Volumetric Capacity", 
              "Gravimetric Energy", "Volumetric Energy", "Atomic Fraction Charge", "Atomic Fraction Discharge", 
              "Stability Charge", "Stability Discharge", "Steps", "Max Voltage Step"),
  Opis = c("Identyfikator baterii.",
           "Wzór chemiczny materiału baterii.",
           "Główny jon, który odpowiada za transport ładunku w baterii.",
           "Wzór chemiczny materiału baterii w stanie naładowanym.",
           "Wzór chemiczny materiału baterii w stanie rozładowanym.",
           "Zmiana objętości w % dla danego kroku napięcia za pomocą wzoru: max(charge, discharge)/min(charge, discharge) -1.",
           "Średnie napięcie dla poszczególnego kroku napięcia.",
           "Pojemność grawimetryczna, czyli ilość energii na jednostkę masy (mAh/g).",
           "Pojemność wolumetryczna, czyli ilość energii na jednostkę objętości (mAh/cm³).",
           "Gęstość energii w odniesieniu do masy baterii (Wh/kg).",
           "Gęstość energii w odniesieniu do objętości baterii (Wh/L).",
           "Udział atomowy składników w stanie naładowanym.",
           "Udział atomowy składników w stanie rozładowanym.",
           "Wskaźnik stabilności materiału w stanie naładowanym.",
           "Wskaźnik stabilności materiału w stanie rozładowanym.",
           "Liczba odrębnych kroków napięcia od pełnego naładowania do rozładowania, oparta na stabilnych stanach pośrednich.",
           "Maksymalna bezwzględna różnica między sąsiednimi krokami napięcia.")
)

kable(attribute_description, format = "html", caption = "Opis atrybutów w zbiorze danych") %>%
  kable_styling(bootstrap_options = "striped", full_width = TRUE)

```

# Wczytanie danych
```{r load_data}
file_path <- "./data/mp_batteries.csv"
data <- read.csv(file_path)

kable(head(data), format = "html", caption = "Pierwsze wiersze wczytanych danych") %>%
  kable_styling(bootstrap_options = "striped", full_width = TRUE) %>%
  scroll_box(width = "100%", height = "100%")
```

# Przetwarzanie brakujących danych
```{r missing_values}
missing_values <- colSums(is.na(data))
kable(as.data.frame(missing_values))
```
W zbiorze nie ma brakujących danych

# Podstawowe statystyki dotyczące danych
```{r check_data}
data_size <- data.frame(
  Wiersze = nrow(data),
  Kolumny = ncol(data)
)

kable(data_size, format = "html", caption = "Rozmiar zbioru danych") %>%
  kable_styling(bootstrap_options = "striped", full_width = TRUE) %>%
  column_spec(1, width = "50%", border_left = TRUE, border_right = TRUE) %>%
  column_spec(2, width = "50%", border_left = TRUE, border_right = TRUE)

kable(summary(data %>% select(Max.Delta.Volume:Max.Voltage.Step)), format = "html", caption = "Pierwsze wiersze wczytanych danych") %>%
  kable_styling(bootstrap_options = "striped", full_width = TRUE) %>%
  scroll_box(width = "100%", height = "100%")

```

# Szczegółowa analiza wartości atrybutów 
## Rozkład atrybutów kategorycznych
```{r analysis-cat}
working_ion_percent <- data %>%
  group_by(Working.Ion) %>%
  summarise(Liczba = n()) %>%
  mutate(Procent = round((Liczba / sum(Liczba)) * 100, 2))

kable(working_ion_percent, format = "html", caption = "Procenty wystąpień dla Working.Ion") %>%
  kable_styling(bootstrap_options = "striped", full_width = TRUE)

ggplotly(ggplot(data, aes(x = Working.Ion)) +
  geom_bar(fill = "blue", color = "black") +
  labs(title = "Rozkład Working.Ion", x = "Wartość", y = "Liczba wystąpień"))
```
## Rozkład atrybutów numerycznych
```{r analysis-num}


ggplotly(ggplot(data, aes(x = Max.Delta.Volume)) +
  geom_histogram(fill = "blue", color = "black") +
  labs(title = "Rozkład Max Delta Volume", x = "Wartość", y = "Liczba wystąpień"))

ggplotly(ggplot(data, aes(x = Average.Voltage)) +
  geom_histogram(fill = "blue", color = "black") +
  labs(title = "Rozkład Average.Voltage", x = "Wartość", y = "Liczba wystąpień"))

ggplotly(ggplot(data, aes(x = Gravimetric.Capacity)) +
  geom_histogram(fill = "blue", color = "black") +
  labs(title = "Rozkład Gravimetric.Capacity", x = "Wartość", y = "Liczba wystąpień"))

ggplotly(ggplot(data, aes(x = Volumetric.Capacity)) +
  geom_histogram(fill = "blue", color = "black") +
  labs(title = "Rozkład Volumetric.Capacity", x = "Wartość", y = "Liczba wystąpień"))

ggplotly(ggplot(data, aes(x = Gravimetric.Energy)) +
  geom_histogram(fill = "blue", color = "black") +
  labs(title = "Rozkład Gravimetric.Energy", x = "Wartość", y = "Liczba wystąpień"))

ggplotly(ggplot(data, aes(x = Volumetric.Energy)) +
  geom_histogram(fill = "blue", color = "black") +
  labs(title = "Rozkład Volumetric.Energy", x = "Wartość", y = "Liczba wystąpień"))

ggplotly(ggplot(data, aes(x = Atomic.Fraction.Charge)) +
  geom_histogram(fill = "blue", color = "black") +
  labs(title = "Rozkład Atomic.Fraction.Charge", x = "Wartość", y = "Liczba wystąpień"))

ggplotly(ggplot(data, aes(x = Stability.Charge)) +
  geom_histogram(fill = "blue", color = "black") +
  labs(title = "Rozkład Stability.Charge", x = "Wartość", y = "Liczba wystąpień"))

ggplotly(ggplot(data, aes(x = Stability.Discharge)) +
  geom_histogram(fill = "blue", color = "black") +
  labs(title = "Rozkład Stability.Discharge", x = "Wartość", y = "Liczba wystąpień"))

ggplotly(ggplot(data, aes(x = Steps)) +
  geom_histogram(fill = "blue", color = "black") +
  labs(title = "Rozkład Steps", x = "Wartość", y = "Liczba wystąpień"))

ggplotly(ggplot(data, aes(x = Max.Voltage.Step)) +
  geom_histogram(fill = "blue", color = "black") +
  labs(title = "Rozkład Max.Voltage.Step", x = "Wartość", y = "Liczba wystąpień"))

```

# Korelacja
## Macierz korelacji zmiennych numerycznych

```{r correlation}
correlation_matrix <- cor(data %>% select(Max.Delta.Volume:Max.Voltage.Step))

corrplot(correlation_matrix, 
         method = "color",     
         col = colorRampPalette(c("blue", "white", "red"))(200),  
         tl.col = "black",  
         tl.srt = 45,
         number.cex = 0.6,
         addCoef.col = "black",
         diag = TRUE,
         tl.cex = 0.6
)
```

## 3 najwyższe wartości korelacji
```{r correlation-top3}
upper_tri <- correlation_matrix
upper_tri[lower.tri(upper_tri, diag = TRUE)] <- NA

cor_df <- as.data.frame(as.table(upper_tri))
cor_df <- cor_df %>% filter(!is.na(Freq))
top_3_correlations <- cor_df %>% 
  arrange(desc(abs(Freq))) %>% 
  head(3)
kable(top_3_correlations, col.names = c("Zmienna 1", "Zmienna 2", "Korelacja"), caption = "3 najwyższe wartości korelacji")
```
## Wykres korelacji dla 3 najwyższych wartości w zbiorze
```{r correlation-top3-plots}
top_3_correlations <- data.frame(
  Var1 = c("Gravimetric.Energy", "Gravimetric.Capacity", "Stability.Charge"),
  Var2 = c("Volumetric.Energy", "Volumetric.Capacity", "Stability.Discharge"),
  Freq = c(0.9283253, 0.8584163, 0.8028701)
)

for (i in 1:nrow(top_3_correlations)) {
  var1 <- top_3_correlations$Var1[i]
  var2 <- top_3_correlations$Var2[i]
  
  p <- ggplot(data, aes_string(x = var1, y = var2)) +
    geom_point(color = "blue") +
    geom_smooth(method = "lm", col = "red") +
    labs(title = paste("Wykres", var1, "vs", var2),
         x = var1,
         y = var2)
  
  print(p)
}

```

## Podsumowanie korelacji
Dla 6 par atrybutów wartość korelacji jest większa niż 0.6. W 3 przypadkach wartość ta przekracza 0.8, co oznacza bardzo silną korelację. Najsilniej skorelowaną parą jest Gravimetric.Energy(Gęstość energii w odniesieniu do masy baterii) i Volumetric.Energy(Gęstość energii w odniesieniu do objętości baterii) i wynosi	0.9283253.

# Przewidywanie dalszych cech i właściwości baterii
Celem jest predykcja atrybutu Stability.Charge - Wskaźnik stabilności materiału w stanie naładowanym.

## Przygotowanie danych
Ze zbioru zostały usunięte atrybuty Battery.ID oraz Battery.Formula oraz Stability.Discharge, ponieważ korelacja pomiędzy atrybutami Stability.Charge i Stability.Discharge wynosi 0.8028701. Atrybuty Working.Ion, Formula.Charge, Formula.Discharge zostały zamienione na wartości numeryczne.
```{r prediction-data-prep}
prediction_data <- data %>%
  select(-Battery.ID, -Battery.Formula, -Stability.Discharge)

prediction_data$Working.Ion <- as.numeric(factor(data$Working.Ion))
prediction_data$Formula.Charge <- as.numeric(factor(data$Formula.Charge))
prediction_data$Formula.Discharge <- as.numeric(factor(data$Formula.Discharge))

kable(head(prediction_data), format = "html", caption = "Pierwsze wiersze przygotowanych danych") %>%
  kable_styling(bootstrap_options = "striped", full_width = TRUE) %>%
  scroll_box(width = "100%", height = "100%")
```

Dane zostały podzielone na zbiór treningowy - 80% i testowy - 20%.
```{r prediction-data}
set.seed(1337)
trainIndex <- createDataPartition(prediction_data$Stability.Charge, p = .8, 
                                  list = FALSE, 
                                  times = 1)
dataTrain <- prediction_data[ trainIndex,]
dataTest  <- prediction_data[-trainIndex,]

ggplotly(ggplot() +
  geom_density(
    data = dataTrain,
    aes(x = Stability.Charge, fill = "Zbiór treningowy"),
    alpha = 0.5
  ) +
  geom_density(
    data = dataTest,
    aes(x = Stability.Charge, fill = "Zbiór testowy"),
    alpha = 0.5
  ) +
  scale_fill_manual(values = c(
    "Zbiór treningowy" = "blue", "Zbiór testowy" = "red"
  )) +
  theme_minimal() +
  labs(
    title = "Rozkład zmiennej zależnej",
    x = "Stability.Charge",
    y = "Liczba wystąpień"
  ))
```

## Model regresji
Do predykcji została wykorzystana regresja liniowa z użyciem 10-krotnej walidacji krzyżowej.
```{r prediction}
model <- train(Stability.Charge ~ ., data = dataTrain, method = "lm", trControl = trainControl(method = "cv", number = 10))

print(model)

predictions <- predict(model, dataTest)

results <- data.frame(
  Actual = dataTest$Stability.Charge,
  Predicted = predictions
)

ggplotly(ggplot(results, aes(x = Actual, y = Predicted)) +
  geom_point(color = "blue", alpha = 0.5) +
  geom_abline(slope = 1, intercept = 0, color = "red", linetype = "dashed") +
  theme_minimal() +
  labs(
    title = "Prezentacja wyników",
    x = "Rzeczywiste Stability.Charge",
    y = "Predykcja Stability.Charge"
  ))

```
## Najważniejsze atrybuty
```{r imp-attributes}
importance <- varImp(model, scale = FALSE)
ggplot(importance, top = 10) + 
  ggtitle("Najważniejsze atrybuty")
```

  